【裁判字號】    98,上訴,1811
【裁判日期】    990205
【裁判案由】    違反毒品危害防制條例
【裁判全文】
臺灣高等法院高雄分院刑事判決        98年度上訴字第1811號
上  訴  人  臺灣高雄地方法院檢察署檢察官
被      告  甲○○
上列上訴人因被告違反毒品危害防制條例案件，不服臺灣高雄地
方法院98年度審訴字第3575號中華民國98年10月30日第一審判決
（起訴案號：臺灣高雄地方法院檢察署98年度毒偵字第4717號）
，提起上訴，本院判決如下：
     主  文
上訴駁回。
     理  由
一、按「不服地方法院之第一審判決而上訴者，應向管轄第二審
    之高等法院為之。上訴書狀應敘述具體理由。上訴書狀未敘
    述上訴理由者，應於上訴期間屆滿後20日內補提理由書於原
    審法院。逾期未補提者，原審法院應定期間先命補正」、「
    第二審法院認為上訴書狀未敘述理由或上訴有第362 條前段
    之情形，應以判決駁回之。但其情形可以補正而未經原審法
    院命其補正者，審判長應定期間先命補正」，民國96年7 月
    4 日修正公布、同年月6 日施行之刑事訴訟法第361 條、第
    367 條分別定有明文。職是，不服地方法院之第一審判決而
    上訴者，其上訴書狀應敘述具體理由，至於上訴理由是否具
    體，係屬第二審法院審查範圍，則不在命補正之列，此參照
    上開條文之修正理由自明。
二、再所稱具體理由，係指須就不服之判決為具體之指摘而言，
    如僅泛稱原判決認事用法不當或採證違法、判決不公等，均
    非具體理由（法院辦理刑事訴訟案件應行注意事項第162 點
    參照）。復按「所謂具體理由，必係依據卷內既有訴訟資料
    或提出新事證，指摘或表明第一審判決有何採證認事、用法
    或量刑等足以影響判決本旨之不當或違法，而構成應予撤銷
    之具體事由，始克當之（例如：依憑證據法則具體指出所採
    證據何以不具證據能力，或依憑卷證資料，明確指出所為證
    據證明力之判斷如何違背經驗、論理法則）；倘僅泛言原判
    決認定事實錯誤、違背法令、量刑失之過重或輕縱，而未依
    上揭意旨指出具體事由，或形式上雖已指出具體事由，然該
    事由縱使屬實，亦不足以認為原判決有何不當或違法者（例
    如：對不具有調查必要性之證據，法院未依聲請調查亦未說
    明理由，或援用證據不當，但除去該證據仍應為同一事實之
    認定），皆難謂係具體理由，俾與第二審上訴制度旨在請求
    第二審法院撤銷、變更第一審不當或違法之判決，以實現個
    案救濟之立法目的相契合，並節制濫行上訴」（最高法院97
    年度台上字第892 號判決意旨參照）。是如上訴理由書狀並
    未依據卷內訴訟資料，具體指摘原判決認事用法有何違法或
    不當之情形，即屬上訴未敘述具體理由。又上訴書狀未敘述
    具體理由者，其上訴即屬於刑事訴訟法第362 條前段所定「
    上訴不合法律上之程式」之情形，第二審法院自應依同法第
    367 條之規定，以判決駁回之。
三、被告甲○○前經原審以施用第一、二級毒品等罪，分經判處
    有期徒刑6 月、3 月，應執行有期徒刑7 月，如易科罰金以
    新台幣1000元折算1 日，有判決書在卷可稽。檢察官不服提
    起上訴，其意旨略以：原判決既認定被告自制力不足，即不
    應量處6 月、3 月之最低刑度，且使其得易科罰金，以收教
    化功效。又關於施用第二級毒品部分，所量處之3 月徒刑，
    並非最低刑罰，而施用第一級毒品部分，所量處之6 月徒刑
    ，則屬最低法定刑，量刑標準不同，有失公平而不利益於被
    告，為此提起上訴云云。經查：
  (一)關於刑之量定及緩刑之宣告，係實體法上賦予法院得為自由
    裁量之事項，倘其未有逾越法律所規定之範圍，或濫用其權
    限，即不得任意指摘為違法。且在同一犯罪事實與情節，如
    別無其他加重或減輕之原因，下級審量定之刑，亦無過重或
    失輕之不當情形，則上級審法院對下級審法院之職權行使，
    原則上應予尊重（最高法院75年度台上字第7033號判例；85
    年度台上字第2446號判決意旨參考）。
  (二)原判決理由已說明：「審酌被告前經觀察、勒戒執行完畢釋
    放後，仍未能徹底戒絕毒品，復再犯本件施用毒品罪，顯見
    其自制力不足，無法擺脫毒品，未能體悟施用毒品對自己造
    成之傷害及社會之負擔，惟念所犯施用毒品罪乃屬戕害自身
    身心健康行為，尚未對他人造成實害，其行為本身對社會所
    造成之危害並非直接，反社會性之程度應屬較低，且其犯後
    已坦認犯行等一切情狀，分別量處如主文所示之刑及依司法
    院大法官釋字第662 號解釋意旨，均諭知以新臺幣1000元折
    算1 日之易科罰金折算標準（有期徒刑6 月、3 月，得易科
    罰金）。末並為被告定應執行之刑，及參酌前開解釋意旨，
    諭知同前之易科罰金折算標準（應執行有期徒刑7 月，得易
    科罰金）」等語（原判決第2 頁）。
  (三)本院認原審已就全辯論意旨及調查證據之結果，斟酌刑法第
    57條所揭示之各種量刑條件妥為斟酌後始予以量刑，客觀上
    尚未逾越法律所規定之範圍，或濫用其權限，而有違反比例
    原則各情。檢察官上訴意旨空泛指摘原判決量刑過輕且失衡
    ，惟並未依據卷內訴訟資料或提出新事實新證據，具體指摘
    原判決認事用法有何違法或不當，或違背論理法則或經驗法
    則之情形，顯屬上訴未敘述具體理由。依上揭說明，應認本
    件上訴違背法律上之程式，應予以駁回。
四、依刑事訴訟法第367 條前段、第372 條，不經言詞辯論，逕
    為判決如主文。
中    華    民    國    99    年    2     月    5     日
                  刑事第七庭    審判長法  官  莊飛宗
                                      法  官  黃憲文
                                      法  官  陳明富
以上正本證明與原本無異。
施用一級毒品部分，如不服本判決應於收受本判決後10日內向本
院提出上訴書狀，其未敘述上訴理由者，並得於提起上訴後10日
內向本院補提理由書狀（均須按他造當事人之人數附繕本）「切
勿逕送上級法院」。
中    華    民    國    99    年    2     月    5     日
                                      書記官  劉鴻瑛

司法院資訊處製作；財團法人民間司法改革基金會備份。
